臺灣高雄地方法院刑事判決　　　　　　　94年度訴字第3458號
公　訴　人　臺灣高雄地方法院檢察署檢察官
被　　　告　甲○○
上列被告因毒品危害防制條例案件，經檢察官提起公訴（94年度
毒偵字第5724號）及移送併辦（94年度毒偵字第7964號），被告
於本院準備程序為有罪之陳述，經合議庭裁定由受命法官依簡式
審判程序獨任審理，判決如下：
    主  文
甲○○連續施用第一級毒品，累犯，處有期徒刑拾壹月。扣案之
第一級毒品海洛因壹包（淨重零點零玖公克，空包裝重零點壹陸
公克），沒收銷燬之。
    事  實
一、甲○○前因毒品危害防制條例案件，經本院判處有期徒刑10
    月確定，並於93年12月28日縮短刑期執行完畢；又於92年間
    因施用毒品案件，經送強制戒治，於92年6 月2 日停止戒治
    ，復雖經撤銷停止戒治，惟旋因自93年1 月9 日起適用現行
    毒品危害防制條例無須續為強制戒治之故，而於是日視為執
    行完畢。詎仍不知悔改，復基於施用第一級毒品海洛因之概
    括犯意，連續於：
  (一)94年5 月13日某時，在高雄市左營區某城隍廟之廁所內，以
    將第一級毒品海洛因置於注射針筒摻水混合後注射身體之方
    式，施用第一級毒品海洛因1 次，嗣因尿液送驗結果呈嗎啡
    陽性反應，始查獲上情；
  (二)94年5 月27日上午某時，在前開城隍廟之廁所內，以前開方
    式，施用第一級毒品海洛因1 次，嗣於同日下午4 時50分許
    ，為警於高雄市左營區○○○街26巷24弄10號前查獲，並當
    場扣得第一級毒品海洛因1 小包（淨重0.09公克，空包裝重
    0.16公克），遂查悉上情。
二、案經高雄縣政府警察局岡山分局報請臺灣高雄地方法院檢察
    署檢察官偵查起訴及移送併辦。
    理  由
一、本件被告甲○○所犯為死刑、無刑徒刑或最輕本刑為3 年以
    上有期徒刑以外之罪，其於準備程序中就被訴犯罪事實，為
    有罪之陳述，經法官告知簡式審判程序之旨，並聽取當事人
    之意見後，依刑事訴訟法第273 條之1 第1 項規定，裁定由
    受命法官獨任進行簡式審判程序，合先指明。
二、上開犯罪事實，業據被告於本院審理時坦承不諱，且其為警
    查獲時所採集之尿液，經分送長榮大學、臺灣檢驗科技股份
    有限公司濫用藥物實驗室檢驗結果，均呈現嗎啡陽性反應，
    分別有該大學94年5 月30日、該實驗室94年7 月12日濫用藥
    物尿液檢驗報告暨尿液編號對照表共2 份附卷可按，另扣案
    之白色粉末1 包，經送請法務部調查局檢驗結果，確含第一
    級毒品海洛因成分（淨重0.09公克，空包裝重0.16公克），
    亦有該局94年8 月17日調科壹字第220020709 號鑑定通知書
    1 份在卷足憑，足見被告之自白與事實相符，其於前揭時地
    連續施用第一級毒品海洛因2 次之犯行，堪以認定。又被告
    前因施用毒品案件，經送強制戒治，於92年6 月2 日停止戒
    治，復雖經撤銷停止戒治，惟旋因自93年1 月9 日起適用現
    行條例無須續為強制戒治之故，而於是日視為執行完畢等情
    ，有臺灣高等法院被告前案紀錄表1 份可佐。從而，被告於
    強制治執行完畢釋放後，5 年內再犯毒品危害防制條例第10
    條第1 項之施用第一級毒品罪，洵堪認定，本件事證明確，
    應依法論科。
三、核被告所為，係犯毒品危害防制條例第10條第1 項之施用第
    一級毒品罪。被告為施用而持有第一級毒品海洛因，其持有
    之低度行為應為施用之高度行為所吸收，不另論罪。其先後
    2 次施用第一級毒品海洛因之犯行，時間緊接，觸犯構成要
    件相同之罪名，顯係基於概括犯意反覆為之，應依連續犯之
    規定，論以一罪，並加重其刑。被告於94年5 月13日某時之
    施用第一級毒品海洛因犯行，雖未據起訴，惟該次犯行與已
    起訴者，既有連續犯之裁判上一罪關係，自為起訴效力所及
    ，本院自得併予審理，附此敘明。又被告曾因毒品危害防制
    條例案件，經本院判處有期徒刑10月確定，並於93年12 月
    28日縮刑期滿執行完畢等情，有卷附臺灣高等法院被告前案
    紀錄表1 份可按，其於該有期徒刑執行完畢後，5 年內再犯
    本件有期徒刑以上之罪，為累犯，應依刑法第47條之規定加
    重其刑，並遞加之。爰審酌被告經強制戒治及有期徒刑之執
    行後，猶仍一再施用毒品，顯然欠缺戒除毒癮之決心，惟念
    被告之施用毒品行為，乃屬對其自身健康之戕害行為，對社
    會所造成之損害尚非直接等一切情狀，量處如主文所示之刑
    。
四、扣案之粉末1 包（淨重0.09公克，空包裝重0.16公克），經
    送驗結果確含第一級毒品海洛因成分，而粉末包裝袋與其上
    殘留之毒品，已難以分析剝離，應依毒品危害防制條例第18
    條第1 項前段規定，不問屬於犯人與否，均沒收銷燬之，而
    送鑑耗損之海洛因，既已滅失，自無庸再予宣告沒收銷燬之
    必要。
據上論斷，應依刑事訴訟法第273 條之1 第1 項、第299 條第1
項前段，毒品危害防制條例第10條第1 項、第18條第1 項前段，
刑法第11條、第56條、第47條，判決如主文。
本案經檢察官乙○○到庭執行職務。
中　　華　　民　　國　　94　　年　　10　　月　　28　　日
                  刑事第十庭  法　官  莊珮吟
以上正本證明與原本無異。
如不服本判決，應於判決送達後10日內，向本院提出上訴狀。
中　　華　　民　　國　　94　　年　　10　　月　　28　　日
                              書記官  蔡妮君
附錄本案所犯法條：
毒品危害防制條例第10條第1項
施用第一級毒品者，處6 月以上5 年以下有期徒刑。
